【裁判字號】    98,聲,680
【裁判日期】    980720
【裁判案由】    限期行使權利
【裁判全文】
臺灣臺南地方法院民事裁定               98年度聲字第680號
聲  請  人  臺灣中油股份有限公司即中國石油股份有限公司
法定代理人  乙○○
相  對  人  一星有限公司
法定代理人  廖堅志兼廖達成之遺產管理戶管理人
            丙○○
            丁○○
            甲○○
上當事人間因97年度存字第1787號擔保提存事件，聲請人聲請通
知相對人限期行使權利，本院裁定如下：
    主  文
相對人應於本裁定送達後貳拾日內，就因假扣押執行所受損害，
向聲請人行使權利，並向本院提出為行使權利之證明。
聲請程序費用由相對人負擔。
    理  由
一、按訴訟終結後，供擔保人得聲請法院通知受擔保利益人於一
    定期間內行使權利，並向法院為行使權利之證明，民事訴訟
    法第104條第1項第3款定有明文。
二、本件聲請意旨略以：本件聲請人與相對人間因貴院94年度重
    訴字第224號請求給付油款事件，聲請人前遵貴院94年度裁
    全字第2697號民事裁定，為擔保假扣押執行，曾提供面額新
    臺幣（下同）8,100,000元之可轉讓定期存單為擔保品，並
    以貴院94年度存字第1454號提存事件提存（嗣經貴院裁定准
    許變換不同存單，現改以97年度存字第1787號提存事件提存
    ）在案。茲因該事件已訴訟終結，聲請人一部勝訴確定，而
    敗訴部分，聲請人已撤回上開假扣押裁定（97年度裁全聲字
    第118號）。因相對人迄未行使權利，爰依法聲請法院通知
    相對人限期行使權利等語。
三、經查：聲請人主張之上開事實，業據其提出債權憑證1紙、
    本院97年度裁全聲字第118號裁定暨確定證明書等為證，並
    經本院依職權調取最高法院97年度台上字第51號裁定、臺灣
    高等法院臺南分院96重上字第12號民事判決、本院94年度重
    訴字第224號判決書，及調閱94年度存字第1454號、97年度
    存字第1787號等卷審核無訛。本件給付油款訴訟業已確定，
    聲請人之請求於1,456萬6,926元及自94年9月16日起按年息
    百分之5計算之利息範圍內勝訴，聲請人復已撤回假扣押裁
    定（至於假扣押執行則因已轉為本案執行而無從撤回），應
    認該事件已訴訟終結。且經查明相對人迄今未對聲請人就假
    扣押一事行使權利，有本院民事紀錄科查詢表1件、臺灣臺
    北地方法院回函1件在卷可稽，兩造所涉案件均非屬相對人
    對聲請人就假扣押一事行使權利案件。從而，聲請人聲請通
    知相對人限期行使權利，核與前揭規定相符，自應准許。
四、依民事訴訟法第95條、第78條，裁定如主文。
中    華    民    國    98    年    7     月    20    日
                  民事第二庭    法  官  林念祖
上為正本係照原本作成
如對本裁定抗告須於裁定送達後10日內向本院提出抗告狀，並應
繳納抗告費新台幣1000元
中    華    民    國    98    年    7     月    20    日
                                書記官  陳南山


司法院資訊處製作；財團法人民間司法改革基金會備份。
